臺灣高等法院高雄分院刑事判決　　　　　　　　　九十一年度上訴字第一一號
　　上訴人
　　即被告　甲○○
右上訴人因違反毒品危害防制條例案件，不服臺灣高雄地方法院九十一年度訴字第一
三九號中華民國九十一年五月九日第一審判決（起訴案號：臺灣高雄地方法院檢察
署九十一年度毒偵字第三七０號），提起上訴，本院判決如左：
      主  文
上訴駁回。
      事  實
一、甲○○前曾於民國八十八年九月六日因施用毒品罪，經臺灣高雄地方法院以八十
    八年度毒聲字第六四九二號裁定送觀察、勒戒，認無繼續施用毒品傾向，經台灣
    高雄地方法院檢察署檢察官於八十八年十月十三日以八十八年毒偵字第六六二號
    為不起訴處分，嗣其又因施用毒品案件，經臺灣高雄地方法院以八十九年度毒聲
    字第一三五四號裁定送觀察、勒戒後，認無繼續施用毒品之傾向，再由台灣高雄
    地方法院檢察署檢察官於八十九年九月二十七日以八十九年度偵字第八六七號、
    第三二二一號、第三四四０號為不起訴處分確定。詎其又另行基於概括犯意，自
    九十年十二月初某日起至九十一年二月初某日止，連續在高雄市九如公園內，以
    將第一級毒品海洛因滲入香煙內點火吸食之方式，連續施用第一級毒品海洛因多
    次，平均一天施用一次，為警於九十一年一月二十四日下午五時三十分許，在高
    雄市○○區○○路四十九號查獲。
二、案經高雄市政府警察局鼓山分局報告台灣高雄地方法院檢察署檢察官偵查起訴。
      理  由
一、訊據上訴人即被告甲○○對於右揭事實，坦承施用第一級毒品海洛因不諱，而其
    於九十一年一月二十四日為警查獲當日所採集之尿液，經送高雄市立凱旋醫院檢
    驗結果，呈嗎啡陽性反應等情，有該醫院九十一年二月一日高市凱醫檢字第００
    三五０號煙毒尿液檢驗成績書一紙附卷可稽。又被告前二次施用毒品案件，先經
    觀察、勒戒，認無繼續施用毒品傾向，而經檢察官為不起訴處分等情，亦有台灣
    高雄地方法院檢察署八十八年毒偵字第六六二號、八十九年毒偵字第八六七號、
    第三二二一號、第三四四０號不起訴處分書及台灣高雄地方法院檢察署被告刑案
    資料查註紀錄表各乙份在卷可按，是被告確有三犯施用毒品犯行無訛，罪證明確
    ，被告犯行堪以認定。至被告於本院調查中改稱：不是一天施用一次，是兩三天
    施用一次云云，核與其於原審審理中所供不符，顯係事後避就之詞，不足採信，
    併予敘明。
二、核被告所為，係犯毒品危害防制條例第十條第一項之施用第一級毒品罪。被告先
    後多次施用海洛因犯行，時間緊接，手法相同，所犯犯罪構成要件同一，顯係基
    於概括犯意反覆為之，為連續犯，應以一罪論，其於施用時持有第一級毒品之低
    度行為，為其後施用之高度行為所吸收，不另論罪。雖被告於九十一年一月二十
    四日晚上七時三十分許，回溯四十八小時內之某時，施用第一級毒品海洛因一次
    以外如事實欄所載之施用第一級毒品海洛因之犯行，未據檢察官提起公訴，惟因
    此部分與起訴部分，有連續犯之裁判上一罪關係，依審判不可分原則，自為起訴
    效力所及，本院自得併予審判，附此說明。
三、原審因依毒品危害防制條例第十條第一項，刑法第十一條前段、第五十六條之規
    定，並審酌被告屢次施用毒品經警查獲後，仍不知悛悔，猶繼續施用毒品，助長
    毒品流通，敗壞社會風氣，本不宜寬貸，惟念及其犯後已坦承犯行，犯罪後態度
    良好等一切情狀，量處被告有期徒刑一年二月，認事用法，核無不合，量刑亦屬
    妥適。被告上訴意旨，以原審量刑過重，指摘原判決不當，為無理由，應予駁回
    。
據上論結，應依刑事訴訟法第三百六十八條，判決如主文。
本案經檢察官鄭文貴到庭執行職務。
中    華    民    國        九十一      年      七      月    二十四    日
                              臺灣高等法院高雄分院刑事第九庭
                                  審判長法官  張明松
                                        法官  江泰章
                                        法官  任森銓
右正本證明與原本無異。
如不服本判決應於收受本判決後十日內向本院提出上訴書狀，其未述上訴理由者，
並得於提起上訴後十日內向本院補提理由書狀（均須按他造當事人之人數附繕本)「
切勿逕送上級法院」。
                                      書記官  施耀程
中    華    民    國        九十一      年      七      月    二十五    日
附錄：本判決論罪科刑法條：
毒品危害防制條例第十條第一項
施用第一級毒品罪者，處六月以上五年以下有期徒刑。
                                                                      Ｈ
